---
title: "Ejercicios1"
format: html
editor: visual
---

## Peso al nacer

Leer el dataset que se encuentra en data/birthweight_reduced.csv.

```{r}
bwt <- read.csv("./data/birthweight_reduced.csv")
head(bwt)
```

Convertir la columna smoker en un factor con los valores: 1- 'YES' 0- 'NO'

Para la columna Birthweight:

1- Calcular media, mediana y los cuartiles

2- Dibujar un Boxplot.

3-¿Cuantas madres fumadoras y no fumadoras hay?

4- ¿Cual es el peso medio de los niños al nacer para las madres fumadoras y no fumadoras?

5- ¿Cual de los dos grupos presenta una varianza mayor?

6- Pinta un Boxplot del peso para cada uno de los grupos

## Ciudades soleadas

Vamos a leer el dataset cities_sunny. Muestra las horas de sol medias que tienen diferentes ciudades en un mes determinado.

```{r}
df_sunny <- read.csv("./data/cities_sunny.csv")
head(bwt)
```

1- ¿Cuantos paises hay? ¿Cuantas Ciudades?

2- ¿Cual es la ciudad que más horas de sol tiene en enero?

3- ¿Cual es la ciudad que más horas de sol totales tiene en los meses de Enero, Febrero y Marzo? (suma los 3 meses y encuentra la ciudad con el máximo)

4- ¿Cual es la ciudad que más horas de sol tiene en todo el año? (sumando todos los meses)

5- En el dataset, ¿cual es el país que tiene más ciudades?. Muestra el número medio de horas mensuales en enero para las ciudades de ese país.

6- ¿Cual es el número medio de horas soleadas al mes en Madrid? ¿y su mediana?
