---
title: "Ejercicios2"
format: html
editor: visual
---


## CSV edad española

Usando el CSV del INE.¿Cual es la media de edad de la población española? ¿y la mediana? ¿la moda?

$$
    \bar{x} =  \frac{1}{\text{poblaciónTotal}} \sum _{i=1}^N edad_i · poblaciónConEdad_i 
$$

```{r}
library(dplyr)
library(tidyr)
poblacion_raw<-read.csv("data/9663bsc.csv",skip=0,fileEncoding="ISO-8859-1",header=T, sep=';',stringsAsFactor=F)

poblacion <- poblacion_raw |> mutate(Total=as.numeric(gsub("\\.","",Total))) |> pivot_wider(names_from = Sexo, values_from = Total)  |>
 mutate(edad=as.numeric(gsub("año(s|)","",Edad.simple))) |> drop_na() |> select(-c(Periodo,Edad.simple)) |>
 rename(Total='Ambos sexos') |> arrange(edad)
```

```{r}
head(poblacion)
```

Primero calculamos la moda:

```{r}

```

La mediana de la población:

```{r}

```

La media de la población:

```{r}

```

## Peso al nacer

Leer el dataset que se encuentra en data/birthweight_reduced.csv.

Para la columna Birthweight:
 Calcula la media de los dos grupos para madres fumadores y no fumadores. Calcula su intervalo de confianza.

```{r}
bwt <- read.csv("./data/birthweight_reduced.csv")
head(bwt)
```



## Ejemplo probabilidad COVID

Ejercicio se resuelve usando la distribución binomial. Supongamos que tenemos una población donde 5 de cada 1000 personas están infectadas.

Pintar una curva donde se represente en el eje Y la probabilidad de encontrar al menos un contagiado en función del número de personas dado por el eje X.

Esto se haría utilizando una función binomial donde la probabilidad de que alguien esté infectado es 5/1000. x sería el número de personas y es un valor que puede ir de 1 hasta 1000. Usa la función dbinom.

```{r}
p <- 5/1000
x <- 1:1000

```

Pintar una curva donde se represente en el eje Y la probabilidad de encontrar exactamente dos contagiados en función del número de personas dado por el eje X

```{r}
p <- 5/1000
x <- 1:1000

```

Pintar una curva donde se represente en el eje Y la probabilidad de encontrar dos o más contagiados en función del número de personas dado por el eje X

```{r}
p <- 5/1000
x <- 1:1000


```

Probabilida de encontar 5 o más personas contagiadas en una población de 1000

```{r}
p <- 5/1000
x <- 1000

```
