---
title: "Ejercicios1"
format: html
editor: visual
---

## Peso al nacer

Leer el dataset que se encuentra en data/birthweight_reduced.csv.

```{r}
bwt <- read.csv("./data/birthweight_reduced.csv")
head(bwt)
```

Convertir la columna smoker en un factor con los valores: 1- 'YES' 0- 'NO'

```{r}
bwt$smoker <-factor(bwt$smoker, labels=c('NO', 'YES'))
```

Para la columna Birthweight:

1- Calcular media, mediana y los cuartiles

```{r}
cat("La media es", mean(bwt$Birthweight),"\n")
cat("La mediana es", median(bwt$Birthweight), "\n")
cat("Los cuartiles son:", paste(quantile(bwt$Birthweight, probs=c(0.25,0.5,0.75)), collapse=','), "\n")
```

2- Dibujar un Boxplot. Y decir cuales son los outliers, y ver si veis alguna caracteristica importante.
```{r}
bx <- boxplot(bwt$Birthweight, range=1)
```
```{r}
cat("Los outliers serían:", paste(bx$out, collapse=', '))
```


3-¿Cuantas madres fumadoras y no fumadoras hay?
```{r}
table(bwt$smoker)
```

4- ¿Cual es el peso medio de los niños al nacer para las madres fumadoras y no fumadoras?
```{r}
bwt_yes <- bwt[which(bwt$smoker=='YES'),]
bwt_no <- bwt[which(bwt$smoker=='NO'),]

cat("El peso medio de los niños de madres fumadoras es",mean(bwt_yes$Birthweight),'\n')
cat("El peso medio de los niños de madres NO fumadoras es",mean(bwt_no$Birthweight))
```



5- ¿Cual de los dos grupos presenta una varianza mayor?

```{r}
cat("La varianza de los niños de madres fumadoras es",var(bwt_yes$Birthweight),'\n')
cat("La varianza de los niños de madres NO fumadoras es",var(bwt_no$Birthweight))
```

```{r}
library(tidyverse)
bwt |> group_by(smoker) |> summarise(peso_medio=mean(Birthweight), numero_casos=n(), varianza=var(Birthweight)) 
```

6- Pinta un Boxplot del peso para cada uno de los grupos

```{r}
boxplot(bwt_no$Birthweight)
``` 
```{r}
boxplot(bwt_yes$Birthweight)
``` 

## Ciudades soleadas

Vamos a leer el dataset cities_sunny. Muestra las horas de sol medias que tienen diferentes ciudades en un mes determinado.

```{r}
df_sunny <- read.csv("./data/cities_sunny.csv")
head(df_sunny)
```

1- ¿Cuantos paises hay? ¿Cuantas Ciudades?

```{r}
cat("Hay",length(unique(df_sunny$Country)),"paises\n")
cat("Hay",length(df_sunny$City),"ciudades\n")
```

2- ¿Cual es la ciudad que más horas de sol tiene en enero?
```{r}
df_sunny[which.max(df_sunny$Jan), c("Country","City")]
#df_sunny[df_sunny$Jan==max(df_sunny$Jan), c("Country","City")]
```


3- ¿Cual es la ciudad que más horas de sol totales tiene en los meses de Enero, Febrero y Marzo? (suma los 3 meses y encuentra la ciudad con el máximo)
```{r}
#df_sunny$trimestre1<-df_sunny$Jan+df_sunny$Feb+df_sunny$Mar
df_sunny$trimestre1<-rowSums(df_sunny[,c(3:5)])
df_sunny[which.max(df_sunny$trimestre1), c("Country","City")]
```

4- ¿Cual es la ciudad que más horas de sol tiene en todo el año? (sumando todos los meses)
```{r}
df_sunny$total<-rowSums(df_sunny[,c(3:14)])
df_sunny[which.max(df_sunny$total), c("Country","City","total")]
```

```{r}
df_sunny$total<-as.numeric(gsub(',','',df_sunny$Year))
df_sunny[which.max(df_sunny$total), c("Country","City","total")]
```

5- En el dataset, ¿cual es el país que tiene más ciudades?. Muestra el número medio de horas mensuales en enero para las ciudades de ese país.
```{r}
num_city <- table(df_sunny$Country)
country <- names(num_city)[which.max(num_city)]
cat("El país que más ciudades tiene en el dataset es",country,"\n")

num_sun <- round(mean(df_sunny[df_sunny$Country==country,'Jan']),2)
cat("El número medio de horas de sol es",num_sun)
```


6- ¿Cual es el número medio de horas soleadas al mes en Madrid? ¿y su mediana?
```{r}

cat("La media es:",
mean(unlist(df_sunny[df_sunny$City=="Madrid",3:14])),"\n")

cat("La mediana es:",
median(unlist(df_sunny[df_sunny$City=="Madrid",3:14])))

```